# 其他债券投资的转换

提问人：茶前饭后 时间：2019-09-03 20:49:27
案例：2×16 年 9 月I5 日，甲银行以公允价值500 000 元购入一项债券投资，并按规定将其分类为以公允价值计量且其变动计入其他综合收益的金融资产，该债券的账面余额为 500000 元。2×17年 10 月 15 日，甲银行变更了其管理债券投资组合的业务模式，其变更符合重分类的要求，因此，甲银行于 2×18年 1 月 1 日将该债券从以公允价值计量且其变动计入其他综合收益的金融资产重分类为以摊余成本计量的金融资产。2×l8年 1 月1 日，该债券的公允价值为 490 000 元，已确认的减值准备为 6 000 元。
假设不考虑利息收入。甲银行的会计处理如下：
借：债权投资 500 000
其他债权投资——公允价值变动 10 000
其他综合收益——信用减值准备 6 000
贷：其他债权投资——成本 500 000
其他综合收益——其他债权投资公允价值变动 1 0000
债权投资减值准备 6 000
请教陈版：上述是解释上面的案例，” 其他债权投资——公允价值变动 10 000” 这个应该为负数吧？如果是正数的话，请教分类后 “债券投资” 的摊余价值是多少？上述分录貌似看不出来哦，有点矛盾。

回答人：chenyiwei
” 其他债权投资——公允价值变动 10 000” 原先是负数，所以在重分类时借记该项目。所以举例的处理无误。
根据新CAS 22 第三十一条：企业将一项以公允价值计量且其变动计入其他综合收益的金融资产重分类为以摊余成本计量的金融资产的，应当将之前计入其他综合收益的累计利得或损失转出，调整该金融资产在重分类日的公允价值，并以调整后的金额作为新的账面价值，即视同该金融资产一直以摊余成本计量。该金融资产重分类不影响其实际利率和预期信用损失的计量。因此重分类后的账面价值应为原摊余成本 49.4万元（减去减值准备 0.6万元）。